Inventaris van de archieven van het Ministerie van Financiën, 1798-1813
Nationaal Archief, Den Haag
Een aantal stukken van dit archief is in een slechte materiële staat, wat tot gevolg heeft dat het niet aangevraagd kan worden.
Aanvraaginstructie
Openbare archiefstukken kunnen online worden aangevraagd en gereserveerd. U kunt dit ook via de terminals in de studiezaal van het Nationaal Archief doen. Om te kunnen reserveren dient u de volgende stappen te volgen:
U maakt een profiel aan op www.gahetna.nl, en logt vervolgens in
Via de archiefinventaris (alleen de beschrijvingen met rode nummers) selecteert u het gewenste archiefstuk door op de knop 'Reserveren' te klikken
In het volgende scherm geeft u aan op welke dag u het archiefstuk wilt inzien
Indien u zich bevindt in de studiezaal en een tafelnummer heeft ontvangen kunt u dit nummer vermelden. Als u geen tafelnummer heeft kunt u tafelnummer 777 laten staan
Vervolgens bevestigt u uw reservering door deze te versturen.
Verwant materiaal
Beschikbaarheid van kopieën
Beschrijving van de series en archiefbestanddelen
- AGENT VAN FINANCIEN 1798-1801, 1
  - Net Notulen (ordinaire en secrete)., 1798-1801; 1-41; 41 delen
    - 1798 mrt. 7 - mei 18, 1
    - 1798 mei 21 - juni 23, 2
    - 1798 juni 25 - juli 28, 3
    - 1798 juli 30 - sep. 17, 4
    - 1798 sep. 18 - okt. 23, 5
    - 1798 okt. 24 - nov. 28, 6
    - 1798 nov. 29 - dec. 31, 7
    - 1799 jan. 2 - feb. 15, 8
    - 1799 feb. 16 - mrt. 28, 9
    - 1799 mrt. 29 - apr. 30, 10
    - 1799 mei 1 - 31, 11
    - 1799 juni 1 - 29, 12
    - 1799 juli 1 - 31, 13
    - 1799 aug. 1 - 31, 14
    - 1799 sep. 1 - 30, 15
    - 1799 okt. 1 - 31, 16
    - 1799 nov. 1 - 30, 17
    - 1799 dec. 2 - 31, 18
    - 1800 jan. 1 - 31, 19
    - 1800 feb. 1 - 28, 20
    - 1800 mrt. 1 - 31, 21
    - 1800 apr. 1 - 30, 22
    - 1800 mei 1 - 31, 23
    - 1800 juni 3 - 30, 24
    - 1800 juli 1 - 31, 25
    - 1800 aug. 1 - 30, 26
    - 1800 sep. 1 - 30, 27
    - 1800 okt. 1 - 31, 28
    - 1800 nov. 1 - 28, 29
    - 1800 dec. 1 - 31, 30
    - 1801 jan. 1 - 31, 31
    - 1801 feb. 2 - 28, 32
    - 1801 mrt. 2 - 31, 33
    - 1801 apr. 1 - 30, 34
    - 1801 mei 1 - 30, 35
    - 1801 juni 1 - 30, 36
    - 1801 juli 1 - 31, 37
    - 1801 aug. 1 - 31, 38
    - 1801 sep. 1 - 30, 39
    - 1801 okt. 1 - 31, 40
    - 1801 nov. 2 - dec. 8, 41
  - Net uitgaande brieven (ordinaire en secrete)., 1798-1801; 42-46; 5 delen
    - 1798 mrt. 8 - aug. 27; met klapper, 42
    - 1798 aug. 28 - dec. 31; met klapper, 43
    - 1799 jan. 3 - dec. 31, 44
    - 1800 jan. 1 - dec. 30, 45
    - 1801 jan. 1 - dec. 8, 46
  - Registers van Voorstellen en Memorien (ordinaire en secrete)., 1798-1801; 47-50; 5 delen
    - 1798 mrt. 9 - okt. 8; met klapper, 47
    - 1798 okt. 27 - dec. 31; met klapper, 48
    - 1799 jan. 9 - dec. 31, 49
    - 1800 jan. 18 - dec. 25, 49A
    - 1801 jan. 1 - dec. 8, 50
  - Register van Rapporten en Adviezen (ordinaire en secrete)., 1798-1801; 51-62; 12 delen
    - 1798 mrt. 8 - juni 26; met klapper, 51
    - 1798 juli 3 - okt. 2; met klapper, 52
    - 1798 nov. 22 - dec. 31; met klapper, 53
    - 1799 jan. 2 - mrt. 11; met klapper, 54
    - 1799 mrt. 12 - mei 22; met klapper, 55
    - 1799 mei 23 - juli 15, 56
    - 1799 juli 16 - dec. 31, 57
    - 1800 jan. 2 - mei 6, 58
    - 1800 mei 7 - sep. 8, 59
    - 1800 sep. 9 - dec. 30, 60
    - 1801 jan. 1 - juni 29, 61
    - 1801 juli 1 - dec. 8, 62
  - Ingekomen stukken (ordinaire en secrete)., 1798-1801; 63-191; 129 omslagen
    - 1798 mrt. 7 - apr. 18; 4 - 149, 63
    - 1798 apr. 19 - mei 5; 155 - 299, 64
    - 1798 mei 5 - 29; 300 - 496, 65
      De nummers 351-400 ontbreken.
    - 1798 mei 29 - juni 11; 501 - 649, 66
    - 1798 juni 11 - 28; 651 - 799, 67
    - 1798 juni 29 - aug. 3; 801 - 1098, 68
      De nummers 1099-1300 ontbreken.
    - 1798 aug. 24 - sep. 7; 1301 - 1449, 69
    - 1798 sep. 7 - okt. 1; 1450 - 1691, 70
      De nummers 1551-1600 ontbreken.
    - 1798 sep. 26 - okt. 17; 1700 - 1899, 71
      De nummers 1801-1850 ontbreken.
    - 1798 okt. 9 - 19; 1900 - 2050, 72
    - 1798 okt. 19 - nov. 2; 2052 - 2249, 73
      De nummers 2151-2166 en 2168-2200 ontbreken.
    - 1798 nov. 2 - 19; 2250 - 2512, 74
      De nummers 2450-2512 ontbreken.
    - 1798 nov. 22 - dec. 7; 2513 - 2699, 75
    - 1798 dec. 7 - 31; 2701 - 2940, 76
    - 1799 jan. 2 - 14; 1 - 145, 77
      De nummers 146-200 ontbreken.
    - 1799 jan. 17 - 28; 200 - 350, 78
    - 1799 mrt. 5 - apr. 3; 401 - 549, 79
      De nummers 550-600 ontbreken.
    - 1799 feb. 16 - apr. 3; 601 - 848, 80
      De nummers 700-802 ontbreken.
    - 1799 mrt. 12 - 14; 851 - 999, 81
    - 1799 mrt. 14 - apr. 8; 1000 - 1299, 82
      De nummers 1098-1171 en 1173-1200 ontbreken.
    - 1799 apr. 3 - 15; 1300 - 1550, 83
      De nummers 1351-1401 en 1551-1599 ontbreken.
    - 1799 apr. 17 - 24; 1601 - 1799, 84
      De nummers 1700-1750 ontbreken.
    - 1799 apr. 25 - mei 3; 1800 - 1946, 85
      De nummers 1947-1999 ontbreken.
    - 1799 mei 7 - 21; 2001 - 2249, 86
      De nummers 2147-2203 ontbreken.
    - 1799 mei 21 - 27; 2251 - 2399, 87
    - 1799 mei 27 - juni 5; 2400 - 2598, 88
    - 1799 juni 5 - 15; 260 - 2699, 89
    - 1799 juni 10 - 18; 2700 - 2847, 90
    - 1799 juni 18 - 25; 2850 - 2993, 91
    - 1799 juni 25 - 29; 3001 - 3146, 92
    - 1799 juli 1 - 8; 3152 - 3299, 93
    - 1799 juli 8 - 16; 3301 - 3450, 94
    - 1799 juli 16 - 24; 3451 - 3600, 95
    - 1799 juli 24 - aug. 1; 3601 - 3750, 96
    - 1799 aug. 1 - 10; 3751 - 3900, 97
    - 1799 aug. 23 - sep. 7; 3901 - 4050, 98
    - 1799 aug. 19 - sep. 20; 4051 - 4247, 99
    - 1799 aug. 28 - sep. 11; 4251 - 4500, 100
    - 1799 sep. 12 - 20; 4507 - 4650, 101
    - 1799 sep. 20 - okt. 1; 4651 - 4799, 102
    - 1799 okt. 1 - 11; 4801 - 4999, 103
    - 1799 sep. 11 - 21; 5000 - 5149, 104
    - 1799 okt. 22 - nov. 1; 5150 - 5349, 105
    - 1799 nov. 2 - 13; 5351 - 5549, 106
    - 1799 nov. 14 - 23; 5551 - 5699, 107
      In 5556 is een lijst van lenen, welke in het voormalig gewest Friesland geweest zijn of nog worden gevonden.
    - 1799 nov. 24 - 27; 5701 - 5799, 108
    - 1799 nov. 23 - dec. 9; 5800 - 5997, 109
    - 1799 dec. 28 - 30; 6007 - 6125, 110
    - 1799 dec. 17 - 31; 6131 - 6355, 111
    - 1800 jan. 1 - 9; 1 - 143, 112
    - 1800 jan. 10 - 25; 144 - 399, 113
    - 1800 jan. 25 - feb. 17; 400 - 599, 114
      25 jan. nr. 400 bevat secrete stukken betreffende de staatsbegroting voor 1800.
    - 1800 feb. 4 - 24; 600 - 799, 115
    - 1800 feb. 15 - 25; 804 - 999, 116
    - 1800 feb. 25 - mrt. 25; 1000 - 1148, 117
    - 1800 mrt. 5 - 12; 1150 - 1318, 118
    - 1800 mrt. 12 - 22; 1320 - 1499, 119
    - 1800 mrt. 22 - 29; 1500 - 1649, 120
    - 1800 mrt. 29 - apr. 4; 1650 - 1799, 121
    - 1800 apr. 4 - 17; 1800 - 1997, 122
    - 1800 apr. 17 - 25; 2001 - 2199, 123
    - 1800 apr. 25 - mei 2; 2201 - 2349, 124
    - 1800 mei 2 - 12; 2350 - 2547, 125
    - 1800 mei 12 - 16; 2550 - 2649, 126
      nr. 2640 stukken betreffende het rapport over de oude schulden.
    - 1800 mei 23 - 28; 2650 - 2799, 127
      21 mei nr. 2782 stukken betreffende het verlenen van stemrecht aan verschillende burgers.
    - 1800 mei 23 - juni 6; 2800 - 2999, 128
      nr. 2818b stukken betreffende frauduleuze administratie van de burger Daverdoing.
    - 1800 juni 4 - 12; 3110 - 3196, 129
    - 1800 juni 12 - 19; 3202 - 3399, 130
    - 1800 juni 19 - 26; 3400 - 3598, 131
    - 1800 juni 28 - juli 5; 3601 - 3799, 132
    - 1800 juli 7 - 14; 3800 - 4000, 133
    - 1800 juli 14 - 22; 4003 - 4198, 134
    - 1800 juli 22 - aug. 1; 4206 - 4449, 135
    - 1800 aug. 1 - 11; 4450 - 4649, 136
    - 1800 aug. 11 - 20; 4650 - 4827, 137
    - 1800 aug. 20 - 27; 4830 - 4999, 138
    - 1800 aug. 27 - sep. 3; 5006 - 5149, 139
    - 1800 sep. 3 - 8; 5151 - 5249, 140
    - 1800 sep. 8 - 15; 5250 - 5399, 141
    - 1800 sep. 15 - 23; 5402 - 5598, 142
    - 1800 sep. 24 - okt. 3; 5602 - 5848, 143
    - 1800 okt. 3 - 10; 5850 - 5999, 144
    - 1800 okt. 10 - 20; 6000 - 6199, 145
    - 1800 okt. 20 - 28; 6201 - 6400, 146
    - 1800 okt. 28 - nov. 8; 6401 - 6647, 147
    - 1800 nov. 8 - 18; 6650b - 6858, 148
    - 1800 nov. 18 - 24; 6859 - 6999, 149
    - 1800 nov. 24 - dec. 5; 7002 - 7249, 150
    - 1800 dec. 6 - 16; 7252 - 7496, 151
    - 1800 dec. 16 - 24; 7501 - 7699, 152
    - 1800 dec. 24 - 31; 7700 - 7852, 153
    - 1801 jan. 1 - 7; 1 - 149, 154
    - 1801 jan. 7 - 14; 150 - 349, 155
    - 1801 jan. 14 - 26; 350 - 599, 156
    - 1801 jan. 26 - feb. 3; 603 - 849, 157
    - 1801 feb. 3 - 13; 850 - 1099, 158
    - 1801 feb. 13 - 23; 1101 - 1299, 159
    - 1801 feb. 23 - 28; 1301 - 1461w, 160
    - 1801 feb. 28 - mrt. 4; 1463 - 1549, 161
      Nr. 1478, bijlagen 1-17 opgaven van gemeentebestuur in Friesland omtrent geestelijke goederen in die gemeenten.
    - 1801 mrt. 5 - 14; 1551 - 1799, 162
    - 1801 mrt. 14 - 24; 1802 - 1990, 163
    - 1801 mrt. 24 - 31; 2000 - 2199, 164
      Nr. 2116, opgaven van gemeentebesturen in het departement Delft omtrent geestelijke goederen in die gemeenten.
    - 1801 mrt. 31 - apr. 10; 2200 - 2448, 165
    - 1801 apr. 10 - 20; 2450 - 2640, 166
    - 1801 apr. 20 - 27; 2650 - 2799, 167
      Nr. 2759 opgaven van gemeentebesturen in het departement van de Rijn omtrent geestelijke goederen in die gemeenten.
    - 1801 apr. 27 - mei 6; 2808 -2998, 168
    - 1801 mei 6 - 15; 3001 - 3199, 169
    - 1801 mei 15 - 23; 3200 - 3349, 170
    - 1801 mei 23 - juni 4; 3350 - 3549, 171
    - 1801 juni 5 - 15; 3550 - 3749, 172
    - 1801 juni 15 - 24; 3750 - 3949, 173
      Nr. 3820 opgaven van de ontvanger-generaal en rentmeester van het voormalig gewest Bataafsch Braband omtrent geestelijke goederen in dat gewest.
    - 1801 juni 25 - juli 6; 3956 - 4146, 174
      nr. 4072 opgaven van gemeentebesturen in het departement van Texel omtrent geestelijke goederen in die gemeenten.
    - 1801 juli 6 - 9; 4152 - 4256, 175
      nr. 4256. opgaven van gemeemtebesturen in het departement Schelde en Maas omtrent geestelijke goederen in die gemeenten. Met alfabetische lijst.
    - 1801 juli 9 - 17; 4257 - 4449, 176
    - 1801 juli 17 - 23; 4450 - 4591, 177
    - 1801 juli 23 - aug. 4; 4607 - 4845, 178
    - 1801 aug. 5 - 11; 4854 - 5044, 179
    - 1801 aug. 11 - 18; 5045 - 5249, 180
    - 1801 aug. 18 - 28; 5250 - 5499, 181
    - 1801 aug. 28 - sep. 7; 5500 - 5749, 182
    - 1801 sep. 7 - 17; 5750 - 5999, 183
    - 1801 sep. 17 - okt. 1; 6000 - 6189, 184
    - 1801 okt. 1 - 13; 6214 - 6444B, 185
    - 1801 okt. 13 - 21; 6452 - 6649, 186
    - 1801 okt. 21 - nov. 3; 6650 - 6849, 187
    - 1801 nov. 3 - 12; 6850 - 7049, 188
    - 1801 nov. 12 - 23; 7050 - 7249, 189
    - 1801 nov. 23 - dec. 1; 7250 - 7435, 190
    - 1801 dec. 2 - 8; 7436 - 7622, 191
  - Stukken betreffende de Stad en Lande van Culemborg., 1796-1799; 192-194; 3 pakken
    Deze stukken werden bij besluit van het Intermediair Uitvoerend Bewind van 6 augustus 1798, genomen op een decreet van het Intermediair Wetgevend Lichaam van 28 juni 1798 aan de agent van Financiën gezonden om daarvan naar bevind van zaken gebruik te maken, waarop de agent besloot de stukken ter secretarie te doen deponeren.
    Zie rapport over de zaken van Culemborg van 28 juni 1798. Notulen 8 augustus 1798 nr. 7, relativen nr. 1152.
    - Stukken betreffende diverse gemeenelandsrekeningen, 192
      - Gemeenelandsrekeningen over de jaren 1794, 1795, 1796 om te slaan 1795, 1796, 1797 afgehoord op 26 en 31 augustus 1796 en 14 oktober 1797., -
      - Missive van mr. Joh. van Hees, ontvanger der ordinaris en extraordinarismiddelen. Item kamer van ontvang der domeinen van het voormalig graafschap Culemborg aan de burger J.J.A. Gogel, agent van Financiën der Bataafse republiek d.d. 16 mei 1798., -; 1 stuk
      - Missive van het intermediair administratief bestuur van stad en lande van Culemborg aan de respective ontvangers in voornoemde stad en lande d.d. 20 maart 1798. Kopie met twee annexe stukken, gemerkt A.B. en C., -
      - Akkoord en contract tussen de stad en 't gemene land aan de ene zijde en de dorpen van Everdingen en Zijderveld met de polders daaronder gehorende aan de andere zijde, wegens de repartitie der extraordinairis lasten met de daarop gevolgde approbatie van de graaf van Culemborg d.d. 24 jan. 1644. Kopie gemerkt Litt C., -; 1 stuk
      - Uitzettingen bij de heemraden van de Goilberdingerwaarden wegens onkosten van het repareren, maken en vernieuwen van de gem. Landskade, schoeyinge en het sluisje aldaar liggende over 1793 en 1794. gepresenteerd 20 aug. 1796. Kopie, -
      - Rekening van ontvangsten en uitgaven wegens de rosmolen te Everdingen 1 mei 1791 - 1 mei 1795, gepresenteerd aan gecommitteerden uit de nationale vergadering binnen Culemborg. 5 sep. 1796. Kopie, -
      - Rekening van de ontvanger van Everdingen, Zijderveld en Goilberdingen van de twintigste en veertigste penning aldaar door de vorige graaf ingevoerd volgens resolutie van 12 mei 1612 en vervolgens geconfirmeerd en geëmplieerd met de twintigste penning gevallen over erfenissen en besterfenis en alsmede de veertigste penning van verkochte huizen en landen, St. Jan 1794. St. Jan 1795 gepresenteerd aan gecommitteerden uit de nationale vergadering binnen Culemborg 5 sep. 1796. Kopie, -; 1 stuk
      - Rekening der quotisatie-penningen over de dorpen Everdingen, Zijderveld en Goilberdingen, St. Jan 1793-St. Jan 1795 gepresenteerd als voren 5 en 6 sep. 1796. Kopies, -; 2 stukken
      - Rekening van een geheel jaar lasten en kosten/contributierekening/der dorpen Everdingen, Zijderveld en Goilberdingen, 1 jan.-ult. dec. 1795. gepresenteerd als voren 5 sep. 1796 kopie, -; 1 stuk
      - Veertigste rekening der gecombineerde middelen, zijnde de twintigste rekening van mr. Joh. van Hees, ontvanger der ordinaire en extraordonaris middelen item camerontvang des voormaligen graafschap C. 1795, gehoord en gesloten door als voren, 3 sep. 1796. Kopie, -; 1 stuk
      - Achtentwintigste gecombineerde rekening der domeinen, geestelijke en Burense goederen gedaan door de rentmeester mr. W.J. Renaud over 1795, afgehoord door als voren 2 sep. 1796. Kopie, -; 1 stuk
      - Rekening van Cornelis de Ridder, als provisionele geauthoriseerd tot de waarneming van het cameraarschap der stad Culemborg/stadsrekening/2 jan. 1795-2 jan. 1796 afgenomen en gesloten als voren 27 aug. 1796. Kopie, -; 1 stuk
      - Rekening van mrs. H.H.C. van Rosenthal en P.J. van Reeden wegens het oprichten van een magazijn van hooi, haver, stro en hout op het oude Hof op het Plein, opgenomen en gesloten 8 sep. 1796., -; 1 stuk
      - Memorie nopens de politieke en financiële staat van de stad en land van Culemborg overgezonden aan de commissie der nationale vergadering tot de zaken van Buren en Culemborg, ingevolge dezelfde requisitie door de heren Holmberg de Beckfelt, von Schenk en H.I. Bosch van ouds gefungeerd hebbende als raden van 't graafschap Cul. 23 jan. 1797 met bijlagen A-V2., -; 1 deel
    - Tienjarige staten van de ontvang en uitgave van het voormalig gewest Bataafsch Brabant 1781-1793 ingezonden op aanschrijving van de agent van Financiën van 8 maart door het Intermediair administratief bestuur. 30 aug. 1798. Bijlagen behorende bij nr. 1416. Exhib. 5 sep. 1798, 193
    - Stukken gediend hebbende bij het formeren ener concept ordonnantie op het nationale klein zegel, ongedateerd. Bijlagen nr. 1265b behorende tot de notulen van 1 april 1799. nr. 35, 194
  - Buiten de notulen gehouden dossiers., 1800-1801; 195-198; 3 omslagen, 1 portefeuille
    - Rekwesten van ambtenaren der convoyen en licenten om continuatie van hun ambten, 1800 - 1801, 1 omslag, 195
    - Rekwesten van commiezen, collecteurs enz. ter recherche in Zeeland om continuatie in dezelfde ambten, 1802, 1 omslag, 196
      Op deze rekwesten werd bij resolutie van 25 aug. 1802 nr. 6 door de Zeeraad gedisponeerd.
      Deze stukken ontbreken. Op omslag de mededeling: 'zie voor deze rekesten archief Zeeraad, bijlage 506/1802' (zie voor Zeeraad, inventaris 2.01.22).
    - Opgaven van ontvangers omtrent de deelneming in de vrijwillige negotiatie op de nationale domeinen, 1801 feb. 20, 197; 1 omslag
    - Brieven van François Hoyer, ontvanger van de raad der Aziatische bezittingen en etablissementen, toezendende de staten der cassa van die Raad, 1801 mrt. 10 - nov. 19, 1 portefeuille, 198
      Zie ook inv.nr. 387.
  - Stukken betreffende konvooien en licenten., 1795-1801; 199-210O
    - Minuut notulen, 1798 - 1801, 14 omslagen, 199-210B
      - 1798 apr. - juni, 199
      - 1798 juli - sep., 200
      - 1798 okt. - dec., 201
      - 1799 apr. 15 - 17, 202
      - 1799 juli - sep., 203
      - 1799 okt. - dec., 204
      - 1800 jan. 2, 205
      - 1800 apr. - juni, 206
      - 1800 juli - sep., 207
      - 1800 okt. - dec., 208
      - 1801 jan. - mrt., 209
      - 1801 apr. - juni, 210
      - 1801 juli - sep., 210A
      - 1801 okt. - dec., 210B
    - Minuut rapporten en adviezen van de agent, 1798 aug. - 1799 juni, 210C; 1 omslag
    - Minuut voorstellen en memorien, 1798 sep. - 1799 mrt., 210D; 1 omslag
    - Concept resoluties, rapporten enz. niet gearresteerd, 210E; 1 omslag
    - Opgaven van plaatselijke kantoren, welke soort documenten op hun kantoren worden uitgegeven ingevolge aanschrijving dd. 29 mei 1798, 210F; 1 pak
    - Rekwesten van ambtenaren om continuatie van hun post, 1799 - 1801, 210G; 1 pak
      Deze stukken ontbreken.
    - Ingekomen stukken (met exhibitum), 1801 jan. - juli, 210H; 1 pak
    - Ingekomen stukken (zonder exhibitum), 1798 - 1801, 210I; 1 pak
    - Rekeningen van ontvangen leges door verschillende kantoren, 1795 - 1800, 210J; 1 pak
    - Opgaven van in 1797 uitgevoerde jenever, 1799, 210K; 1 omslag
    - Register van opgenomen en gesloten rekeningen van de kantoren der convooien en licenten, 1800 - 1804, 210L; 1 deel
  - Opgaven aan de agent van Financiën van de ontvangers der heffingen van 4,5 en 10% op de bezittingen en inkomsten ingevolge publicatie d.d. 30 november 1798, 1799, 210M-210N; 2 pakken
    - Bestanddeel 1, 210M
    - Bestanddeel 2, 210N
  - Register van het 'Fonds tot vermindering en aflossing der Nationale Schuld' waarin door de agent van Financiën verschillende effecten enz. zijn gebracht., 1800 dec. 27 - 1801 juni 25; 210O; 1 deel
    Slechts 3 bladzijden zijn beschreven.
  - Register van Nationale Schuldbrieven rentende 3% tot lasten van de Bataafsche Republiek, no. 75001-100000, no. 4"., 1800-1801; 1618; 1 deel
    Aanwinst 2009.
- THESAURIER-GENERAAL EN RADEN VAN FINANCIEN 1801-1805, 2
  - Net-notulen., 1801-1804; 211-240; 30 delen
    - 1801 dec. 8 - 1802 jan. 29, 211
    - 1802 feb. 1 - 26, 212
    - 1802 mrt. 1 - 31, 213
    - 1802 apr. 1 - 30, 214
    - 1802 mei 3 - 31, 215
    - 1802 juni 1 - 30, 216
    - 1802 juli 1 - 30, 217
    - 1802 aug. 2 - 31, 218
    - 1802 sep. 1 - 30, 219
    - 1802 okt. 1 - 30, 220
    - 1802 nov. 1 - 30, 221
    - 1802 dec. 1 - 31, 222
    - 1803 jan. 3 - 31, 223
    - 1803 feb. 1 - 28, 224
    - 1803 mrt. 1 - 31, 225
    - 1803 apr. 1 - 29, 226
    - 1803 mei 2 - 31, 227
    - 1803 juni 1 - 30, 228
    - 1803 juli 1 - 29, 229
    - 1803 aug. 1 - 31, 230
    - 1803 sep. 1 - 30, 231
    - 1803 okt. 3 - 31, 232
    - 1803 nov. 1 - 30, 233
    - 1803 dec. 1 - 30, 234
    - 1804 jan. 2 - 31, 235
    - 1804 feb. 1 - 29, 236
    - 1804 mrt. 1 - 30, 237
    - 1804 apr. 3 - 30, 238
    - 1804 mei 1 - 31, 239
    - 1804 juni 1 - 29, 240
  - Minuut-notulen., 1804-1805; 241-260; 17 delen, 3 portefeuilles
    - 1804 juli 2 - 13, 241; 1 deel
    - 1804 juli 16 - 30, 242; 1 portefeuille
    - 1804 aug. 1 - 15, 243; 1 deel
    - 1804 aug. 16 - 31, 244; 1 portefeuille
    - 1804 sep. 3 - 14, 245; 1 deel
    - 1804 sep. 17 - 28, 246; 1 deel
    - 1804 okt. 1 - 15, 247; 1 deel
    - 1804 okt. 16 - 31, 248; 1 deel
    - 1804 nov. 1 - 15, 249; 1 deel
    - 1804 nov. 16 - 30, 250; 1 deel
    - 1804 dec. 3 - 14, 251; 1 deel
    - 1804 dec. 18 - 31, 252; 1 portefeuille
    - 1805 jan. 2 - 15, 253; 1 deel
    - 1805 jan. 16 - 31, 254; 1 deel
    - 1805 feb. 1 - 15, 255; 1 deel
    - 1805 feb. 18 - 28, 256; 1 deel
    - 1805 mrt. 1 - 15, 257; 1 deel
    - 1805 mrt. 18 - 29, 258; 1 deel
    - 1805 apr. 1 - 12, 259; 1 deel
    - 1805 apr. 16 - 30, 260; 1 deel
  - Net registers van uitgaande brieven., 1801-1805; 261-264; 4 delen
    - 1801 dec. 9 - 1802 dec. 31, 261
    - 1803 jan. 3 - dec. 30, 262
    - 1804 jan. 2 - dec. 31, 263
    - 1805 jan. 2 - apr. 30, 264
  - Registers van voorstellen., 1801-1803; 265-266; 2 delen
    - 1801 dec. 8 - 1802 dec. 31, 265
    - 1803 jan. 3 - dec. 30, 266
  - Register van rapporten en adviezen., 1801-1804; 267-270; 4 delen
    - 1801 dec. 9 - 1802 juli 19, 267
    - 1802 juli 19 - dec. 31, 268
    - 1803 jan. 3 - dec. 30, 269
    - 1804 jan. 2 - dec. 31, 270
  - Ingekomen stukken., 1801-1805; 271-382; 112 portefeuilles
    - 1801 dec. 9 - 21; 6- 259, 271
    - 1801 dec. 21 - 31; 260- 496, 272
    - 1802 jan. 2 - 12; 497- 700b, 273
    - 1802 jan. 12 - 20; 701- 837, 274
    - 1802 jan. 21 - feb. 1; 851- 1049, 275
    - 1802 feb. 1- 8; 1060- 1249, 276
    - 1802 feb. 8 - 16; 1250- 1449, 277
    - 1802 feb. 16 - 26; 1450- 1689, 278
    - 1802 mrt. 1 - 8; 1714-1899, 279
    - 1802 mrt. 9 - 19; 1900- 2149, 280
    - 1802 mrt. 20 - apr. 2; 2151- 2449, 281
    - 1802 apr. 2 - 14; 2450- 2697, 282
    - 1802 apr. 15 - 27; 2715- 2949, 283
    - 1802 apr. 27 - mei 7; 2950- 3149, 284
    - 1802 mei 7 - 21; 3150- 3396, 285
    - 1802 mei 24 - juni 4; 3401- 3588, 286
    - 1802 juni 8 - 14; 3612- 3742, 287
    - 1802 juni 15 - 24; 3753- 3999, 288
    - 1802 juni 24 - juli 12; 4000- 4297, 289
    - 1802 juli 12 - 26; 4301- 4548, 290
    - 1802 juli 26 - aug. 9; 4550- 4747, 291
    - 1802 aug. 9 - 24; 4753- 5000, 292
    - 1802 aug. 24 - sep. 1; 5001- 5197, 293
    - 1802 sep. 2 - 15; 5200- 5449, 294
    - 1802 sep. 16 - okt. 4; 5450- 5749, 295
    - 1802 okt. 4 - 15; 5750- 6000, 296
    - 1802 okt. 15 - 26; 6001- 6199, 297
    - 1802 okt. 26 - nov. 8; 6200- 6449, 298
    - 1802 nov. 8 - 15; 6450- 6599a, 299
    - 1802 nov. 16 - 29; 6600- 6849, 300
    - 1802 nov. 29 - dec. 9; 6850- 7049, 301
    - 1802 dec. 9 - 21; 1802 7050- 7249, 302
    - 1802 dec. 21 - 31; 7250- 7466, 303
    - 1803 jan. 3 - 11; 3b- 199, 304
    - 1803 jan. 12 - 26; 202- 449, 305
    - 1803 jan. 26 - feb. 4; 450- 649, 306
    - 1803 feb. 4 - 17; 1803 650- 849, 307
    - 1803 feb. 17 - mrt. 1; 850- 1049, 308
    - 1803 mrt. 3 - 14; 1051- 1249, 309
    - 1803 mrt. 14 - 22; 1250- 1447, 310
    - 1803 mrt. 23 - apr. 4; 1451- 1699, 311
    - 1803 apr. 4 - 19; 1700- 1999, 312
    - 1803 apr. 19 - mei 2; 2003- 2250, 313
    - 1803 mei 2 - 6; 2251- 2399, 314
    - 1803 mei 6 - 13; 2400- 2548, 315
    - 1803 mei 13 - 26; 2550- 2748, 316
    - 1803 mei 26 - juni 7; 2749- 3000, 317
    - 1803 juni 7 - 14; 3001- 3148, 318
    - 1803 juni 14 - 22; 3151- 3298, 319
    - 1803 juni 22 - juli 4; 3301a- 3549, 320
    - 1803 juli 4 - 15; 3500- 3849, 321
    - 1803 juli 15 - 25; 3851- 4046, 322
    - 1803 juli 26 - aug. 9; 4055- 4297, 323
    - 1803 aug. 9 - 25; 4302- 4597, 324
    - 1803 aug. 26 - sep. 6; 4608- 4797, 325
    - 1803 sep. 6 - 10; 4805- 4999, 326
    - 1803 sep. 15 - 29; 5001- 5199, 327
    - 1803 sep. 29 - okt. 7; 5200- 5399, 328
    - 1803 okt. 7 - 20; 5400- 5745, 329
    - 1803 okt. 20 - nov. 1; 5751- 6098, 330
    - 1803 nov. 1 - 15; 6100- 6499, 331
    - 1803 nov. 15 - 28; 6501- 6799, 332
    - 1803 nov. 28 - dec. 12; 6800- 7093, 333
    - 1803 dec. 13 - 21; 7102- 7299, 334
    - 1803 dec. 22 - 30; 7303- 7525, 335
    - 1804 jan. 2 - 9; 2- 199, 336
    - 1804 jan. 6 - 19; 200- 449, 337
    - 1804 jan. 19 - 27; 450- 647, 338
    - 1804 jan. 27 - feb. 6; 656- 807, 339
      Nrs. 809-1019 ontbreken.
    - 1804 feb. 6 - 17; 1020- 1289, 340
    - 1804 feb. 17 - mrt. 1; 1302- 1598, 341
    - 1804 mrt. 1 - 8; 1601- 1793, 342
    - 1804 mrt. 9 - 20; 1807- 1999, 343
    - 1804 mrt. 20 - apr. 3; 2000- 2199, 344
    - 1804 apr. 3 - 9; 2200- 2399, 345